# 股权出资

提问人：qiqing2023 时间：2023-09-01 11:14:
陈版主：请教求助
假设甲公司有全资子公司A，A成立于 2002 年，甲对A公司的初始投资为 1 亿元。 2023 年，甲公司要成立新的全资子公司B,甲以其A公司 2022 年 12 月 31 日的100%股权作为出资， 2022 年 12 月 31 日A公司净资产为 5 亿元，此时，甲公司的会计分录可否按照权益法记账：借：长股投-B公司 5 亿元 贷：长股投-A公司 1 亿元 贷：资本公积 4 亿元；这种记账方式可否视同为无偿划转，中间差异 4 亿元是否缴纳企业所得税。

回答人：chenyiwei
账务处理方面，因为是将全资子公司A的股权投入全资子公司B，对甲公司而言，其控制的经济资源及其风险和报酬特征未发生任何变化，故该项股权出资属于不具有商业实质的非货币性资产交换，应按“长期股权投资——A公司”按其原账面价值（即原投资成本）平移到“长期股权投资——B”，不确认损益或资本公积变动。
税务问题建议咨询税务专业人士意见，考虑能否适用特殊性税务处理。